【裁判字號】    96,抗,618
【裁判日期】    970214
【裁判案由】    除去租賃權後拍賣聲明異議
【裁判全文】
臺灣高等法院臺中分院民事裁定           96年度抗字第618號
再抗告人    富貴開發建設股份有限公司
法定代理人    甲○○
上列抗告人因與相對人彰化商業銀行股份有限公司間除去租賃權
後拍賣聲明異議事件，對於本院 96年12月25日96年度抗字第618
號所為裁定，再為抗告，本院裁定如下：
    主  文
再抗告駁回。
再抗告訴訟費用由再抗告人負擔。
    理  由
一、按抗告法院之裁定除以抗告不合法而駁回者外，對於抗告法
    院之裁定再為抗告，僅得以其適用法規顯有錯誤為理由，並
    經原法院之許可者為限。前項許可，以原裁定所涉及之法律
    見解具有原則上之重要性者為限。原裁定法院認為不應許可
    者，應以裁定駁回其抗告。民事訴訟法第 486條第1項、第4
    項，及同條第6項準用第436條之3第3項定有明文。
二、本院 96年度抗字第618號裁定係以，債務人蔡富貴於民國（
    下同）91年 9月24日以系爭不動產設定本金最高限額新台幣
    2500萬元之抵押權於相對人，債務人蔡富貴並擔保系爭不動
    產於設定抵押權時，卻無任何租賃關係存在，然債務人蔡富
    貴因屆期未能清償積欠相對人之借款，相對人即向原法院聲
    請拍賣系爭建物，惟經原法院裁定准予拍賣系爭建物後，再
    抗告人即聲稱債務人蔡富貴業已將系爭房地於 91年8月22日
    租予富貴開發建設股份有限公司之法定代理人甲○○，惟於
    92年10月22日雙方合意將系爭不動產轉租予再抗告人富貴公
    司，並協議以租金抵償債款。然觀諸再抗告人之法定代理人
    甲○○與債務人訂立之前揭契約書記載：「租賃期限自民國
    91年 8月22日起，如租賃期限超過25年雙方再協議」，可知
    此係一不定期租賃契約，各當事人得隨時終止契約。據此，
    債務人蔡富貴與甲○○於92年10月22日代表再抗告人，就同
    一建物成立新的租賃契約，即可視為甲○○與債務人合意終
    止兩者之租賃契約。再抗告人與債務人訂立之契約既於92年
    10月22日所簽立，確係成立於抵押權設定之後，抵押權人自
    不受該等租賃契約之拘束。再抗告人所檢具之公證書僅能證
    明92年10月22日所訂立之租賃契約，就抵押權人依法得主張
    之權利，即無影響。故認抗告無理由，駁回抗告人之抗告。
三、再抗告意旨略以：依據中央法規標準法第11條規定：「法律
    不得牴觸憲法，命令不得牴觸憲法或法律，下級機關訂定之
    命令不得牴觸上級機關之命令。」富貴開發建設股份有限公
    司主張租賃權係屬法律，而辦理強制執行應行注意事項第57
    項第 4目係屬命令，是法院以命令職權除去法律租賃權，即
    屬無效。故原裁定適用法規錯誤云云。惟查，所謂適用法規
    顯有錯誤，係指裁判違背法規或現存判例解釋者，或法院所
    為之裁定，就其取捨證據所確定之事實適用法規顯有錯誤而
    言。至法院認定事實錯誤，或就當事人提出之事實或證據疏
    於調查或漏未斟酌，僅生調查證據是否妥適或裁定不備理由
    之問題，均與適用法規顯有錯誤有間。然再抗告理由僅空言
    陳稱原裁定適用法規顯有錯誤與原裁定未依證據認定事實。
    揆諸前揭說明，本院96年度抗字第 618號裁定，並無再抗告
    人所稱適用法規顯有錯誤之事實，再抗告事由即非關於該裁
    定所涉及之法律見解具有原則上之重要性，其再抗告自不合
    法，本院不能准許，爰駁回其再抗告。
四、據上論結，本件再抗告為無理由，依強制執行法第 30條之1
    、民事訴訟法第 495條之1第1項、第449條第1項、第95條、
    第78條，裁定如主文。
中    華    民    國    97    年    2     月    14    日
                  民事第三庭    審判長法  官  陳照德
                                      法  官  李平勳
                                      法  官  曾謀貴
以上正本係照原本作成。
如不服本裁定應於送達後十日內向本院提出抗告狀，並繳納抗告
費新臺幣1,000元。
                                      書記官  王麗珍
中    華    民    國    97    年    2     月    14    日
                                                      Ａ


司法院資訊處製作；財團法人民間司法改革基金會備份。
